臺灣彰化地方法院刑事判決
110年度易字第787號
公  訴  人  臺灣彰化地方檢察署檢察官 
被      告  施柏榕


選任辯護人  李錫秋律師
上列被告因詐欺案件，經檢察官提起公訴（110年度偵字第11828
號），本院改依簡式程序審理後，檢察官聲請改依協商程序而為
判決，判決如下：
    主  文
施柏榕犯幫助詐欺取財罪，處有期徒刑貳月，如易科罰金，以新
臺幣壹仟元折算壹日。未扣案犯罪所得新臺幣壹仟元沒收，如全
部或一部不能沒收或不宜執行沒收時，追徵其價額。　　
    犯罪事實及理由
一、本案犯罪事實及證據，除起訴書之證據並所犯法條欄二、第
    9至10行（即起訴書第3頁）關於「又被告所犯2罪，係一行
    為觸犯數罪名之想像競合犯，請從一重處斷。」之記載應予
    刪除之外，其餘均引用起訴書之記載（如附件）。
二、本件業經檢察官與被告、辯護人於審判外達成協商之合意，
    且被告認罪，其合意內容為：「被告所為，係犯刑法第30條
    第1項、第339條第1項之幫助詐欺罪。被告認罪，願受有期
    徒刑2月，如易科罰金，以新臺幣1千元折算一日之宣告。未
    扣案犯罪所得新臺幣壹仟元，宣告沒收，如全部或一部不能
    沒收或不宜執行沒收時，追徵其價額。」經查，上開協商合
    意並無刑事訴訟法第455條之4第1項所列情形之一。從而，
    檢察官聲請改依協商程序而為判決，本院爰不經言詞辯論，
    於協商合意範圍內為協商判決。
三、依刑事訴訟法第455條之2第1項、第455條之4第2項、第455
    條之8、第454條第2項，判決如主文。
四、本件協商判決除有刑事訴訟法第455條之4第1項第1款於本院
    訊問程序終結前，被告撤銷協商合意或檢察官撤回協商聲請
    者；第2款被告協商之意思非出於自由意志者；第4款被告所
    犯之罪非第455條之2第1項所定得以聲請協商判決者；第6款
    被告有其他較重之裁判上一罪之犯罪事實者；第7款法院認
    應諭知免刑或免訴、不受理者情形之一，及違反同條第2項
    「法院應於協商合意範圍內為判決；法院為協商判決所科之
    刑，以宣告緩刑或2年以下有期徒刑、拘役或罰金為限」之
    規定者外，不得上訴。
五、如不服本判決，且有前述得提起上訴之情形，應於判決送達
    後20日內，以書狀敘述理由，向本院提出上訴（告訴人或被
    害人對於判決如有不服請求檢察官上訴者，其上訴期間之計
    算係以檢察官收受判決正本之日期為準。）（須附繕本）。
本案經檢察官林裕斌提起公訴，檢察官陳靚蓉到庭執行職務。
中　　華　　民　　國　　111 　年　　1 　　月　　27　　日
                  刑事第六庭    法      官  張琇涵
以上正本證明與原本無異。
中　　華　　民　　國　　111 　年　　1 　　月　　27　　日
                                書  記  官  潘佳欣
附錄論罪科刑法條全文：
中華民國刑法第30條
幫助他人實行犯罪行為者，為幫助犯。雖他人不知幫助之情者，
亦同。
幫助犯之處罰，得按正犯之刑減輕之。

中華民國刑法第339條
意圖為自己或第三人不法之所有，以詐術使人將本人或第三人之
物交付者，處5年以下有期徒刑、拘役或科或併科50萬元以下罰
金。
以前項方法得財產上不法之利益或使第三人得之者，亦同。
前二項之未遂犯罰之。　　　　　　　　　　　　　　　　　　　　　　　　　　　
臺灣彰化地方檢察署檢察官起訴書
                                    110年度偵字第11828號
　　被　　　告　施柏榕　男　24歲（民國00年0月00日生）
　　　　　　　　　　　　住彰化縣○○鄉○○路00號之13
　　　　　　　　　　　　國民身分證統一編號：Z000000000號
上列被告因詐欺案件，業經偵查終結，認為應提起公訴，茲將犯
罪事實及證據並所犯法條分敘如下：
　　　　犯罪事實
一、施柏榕能預見電話號碼提供予他人使用，因該電話號碼之申
    辦人與實際使用人不同，將可能作為不詳犯罪集團作為詐欺
    取財及洗錢之犯罪工具，藉此躲避警方追查。竟仍在不違背
    其本意下，基於幫助犯罪集團成員詐欺取財犯意，於民國10
    9年10月11日，在臺中市南區復興路台灣大哥大門市，申辦
    門號0000-000000號行動電話門號(預付卡)，取得前開門號S
    IM卡後，旋即在臺中市復興路某處，以新臺幣(下同)1000元
    之代價，將前開門號SIM卡販售並交付予真實姓名年籍不詳
    之人，以此方式容任他人使用其所有之上開門號遂行財產犯
    罪。該真實姓名年籍不詳之人取得施柏榕之SIM卡後，即與
    所屬詐欺集團成員共同基於意圖為自己不法所有之犯意聯絡
    ，由詐欺集團於同年11月5日14時16分許，以門號0000-0000
    00號行動電話撥打電話予陳坤源，假冒陳坤源之房東，再互
    加LINE好友，傳送訊息，並向陳坤源佯稱：急需現金，欲向
    陳坤源借款云云。陳坤源因此陷於錯誤，於翌日(16日)10時
    41分許，在桃園市○○區○○路0段000號錦興郵局臨櫃匯款8萬
    元至張慧汝(所涉詐欺部分，由警移送臺灣屏東地方檢察署
    偵辦)所有之郵局帳戶(局號：0000000、帳號0000000號)，
    旋遭提領一空。
二、案經陳坤源訴由屏東縣政府警察局枋寮分局報告報告偵辦。
　　證據並所犯法條
一、證據方法及待證事實
編號 證據方法 待證事項 ㈠ 被告施柏榕於警詢及偵查中之自白。 坦承於上開時、地申辦門號0000000000號行動電話門號後，旋以1000元之代價販售他人。 ㈡ 告訴人陳坤源於警詢中之指述。 告訴人遭詐騙及匯款8萬元之經過。 ㈢ 另案被告張慧汝於警詢中之供述。 另案被告張慧汝將其所有之郵局帳戶(局號：0000000、帳號0000000號)資料交付他人之經過。 ㈣ 查詢門號0000000000號行動電話申登人資料1份、台灣大哥大股份有限公司函覆施柏榕基本資料查詢及台中復興門市預付卡申請資料1份 被告於109年10月11日親自至台灣大哥大台中復興門市申辦門號0000000000號行動電話，並在申請人簽章欄上簽名。 ㈤ 內政部警政署反詐騙諮詢專線紀錄表、桃園市政府警察局蘆竹分局南崁派出所受理詐騙帳戶通報警示簡便格式表、受理各類案件紀錄表1份、受理刑事案件報案三聯單、 告訴人遭詐騙後報警處理之經過。 
二、按刑法上之幫助犯，係對於犯罪與正犯有共同之認識，而以
    幫助之意思，對於正犯資以助力，未參與實施犯罪構成要件
    之行為者而言（最高法院88年度台上字第1270號判決意旨參
    照）。被告係基於幫助該詐騙集團成員犯詐欺罪而提供上開
    門號行動電話，且無任何積極證據證明其有參與實施詐欺取
    財之犯罪構成要件行為。是核被告所為，係犯刑法第30條第
    1項、第339條第1項之幫助詐欺取財罪嫌。又被告係以幫助
    詐欺取財犯罪之意思參與犯罪，為詐欺取財之幫助犯，請依
    刑法第30條第2項規定，依正犯之刑減輕之。又被告所犯2罪
    ，係一行為觸犯數罪名之想像競合犯，請從一重處斷。
三、依刑事訴訟法第251條第1項提起公訴。
　　此  致
臺灣彰化地方法院
中　　華　　民　　國　 110　　年　  10　　月　  13   日
                              檢 察 官  林 裕 斌
本件正本證明與原本無異。
中　　華　　民　　國　 110　　年　  10　　月　  25 　日
　　　　　　　　　　　　　　　書 記 官  楊 自 剛
所犯法條：
中華民國刑法第30條
（幫助犯及其處罰）
幫助他人實行犯罪行為者，為幫助犯。雖他人不知幫助之情者，
亦同。
幫助犯之處罰，得按正犯之刑減輕之。
中華民國刑法第339條
（普通詐欺罪）
意圖為自己或第三人不法之所有，以詐術使人將本人或第三人之
物交付者，處 5 年以下有期徒刑、拘役或科或併科 50 萬元以
下罰金。
以前項方法得財產上不法之利益或使第三人得之者，亦同。
前二項之未遂犯罰之。
參考法條：
中華民國刑法第55條
（想像競合犯）
一行為而觸犯數罪名者，從一重處斷。但不得科以較輕罪名所定
最輕本刑以下之刑。